【裁判字號】    94,訴,2227
【裁判日期】    950227
【裁判案由】    毒品危害防制條例
【裁判全文】
臺灣彰化地方法院刑事判決              94年度訴字第2227號
公  訴  人  臺灣彰化地方法院檢察署檢察官
被      告  甲○○
上列被告因違反毒品危害防制條例案件，經檢察官提起公訴（94
年度毒偵字第5868號、第5891號），及移送併辦（95年度毒偵字
第217號），於本院準備程序中，被告就被訴事實為有罪之陳述
，經本院合議庭裁定依簡式審判程序審理，並判決如下：
    主  文
甲○○連續施用第一級毒品，累犯，處有期徒刑壹年，扣案之第
一級毒品海洛因包（合計毛重壹點壹公克），沒收銷燬之，注
射針筒支，沒收之；又連續施用第二級毒品，累犯，處有期徒
刑陸月，扣案之第二級毒品甲基安非他命壹包（毛重零點伍公克
），沒收銷燬之；應執行有期徒刑壹年伍月，扣案之第一級毒品
海洛因包（合計毛重壹點壹公克）、第二級毒品甲基安非他命
壹包（毛重零點伍公克），沒收銷燬之，注射針筒支，沒收之
。
    事  實
一、甲○○於民國八十三年間曾因違反麻醉藥品管理條例案件，
    經臺灣高等法院臺中分院判處有期徒刑三年確定；又因違反
    槍砲彈藥刀械管制條例案件，經本院判處有期徒刑八月，上
    訴後，經臺灣高等法院臺中分院駁回上訴確定；又因違反麻
    醉藥品管理條例案件，經本院判處有期徒刑六月，如易科罰
    金，以三百元折算一日確定；又因違反槍砲彈藥刀械管制條
    例、贓物案件經本院判處有期徒刑三月，如易科罰金，以三
    百元折算一日、有期徒刑五月，如易科罰金，以三百元折算
    一日確定；又因違反肅清煙毒條例案件，經本院判處有期徒
    刑三年二月確定。上開分別確定之數罪，嗣經合併定應執行
    之刑為有期徒刑七年確定，經送監執行，於八十六年三月二
    十八日縮短刑期假釋出監。又於九十年間因贓物案件，經本
    院判處有期徒刑七月確定，經與前開假釋經撤銷後之殘刑四
    年一月一日，送監接續執行，至九十四年七月七日縮刑期滿
    執行完畢。又因施用毒品案件，經送觀察、勒戒後，認有繼
    續施用毒品之傾向，復經裁定令入戒治處所施以強制戒治一
    年，於九十年二月十三日停止戒治付保護管束出所，至九十
    年七月二十四日保護管束期滿未經撤銷，視為強制戒治執行
    完畢。竟仍不知悔改，復於前開強制戒治執行完畢釋放後五
    年內，基於施用第一級毒品海洛因之概括犯意，自九十四年
    九月起，至九十五年一月二十九日止，在其位於彰化縣竹塘
    鄉○○村○○路永興巷十九號之住處及其他不詳處所，以將
    海洛因摻水溶解後，再以針筒注射手臂血管之方式，連續施
    用第一級毒品海洛因多次，施用頻率約為每一、二天施用一
    次。又另行起意，基於施用第二級毒品甲基安非他命之概括
    犯意，自九十四年九月起，至九十四年十一月十四日止，在
    前開處所，以將甲基安非他命置於玻璃球內，用火燒烤而吸
    其產生之煙霧方式，連續施用第二級毒品甲基安非他命多次
    ，施用頻率約為每三天至五天施用一次。嗣為警查獲，並扣
    得第一級毒品海洛因三包（合計毛重一點一公克）、第二級
    毒品甲基安非他命一包（毛重０．五公克），及其所有、供
    施用海洛因所用之注射針筒三支，始知悉上情。
二、案經彰化縣警察局北斗分局報告臺灣彰化地方法院檢察署檢
    察官偵查起訴。
    理  由
一、被告於準備程序中，就被訴事實為有罪之陳述，且所犯係死
    刑、無期徒刑、最輕本刑為三年以上有期徒刑以外之罪，經
    本院合議庭依刑事訴訟法第二百七十三條之一第一項之規定
    ，裁定由法官一人獨任進行簡式審判程序，先此敘明。
二、訊據被告對於上揭犯罪事實坦承不諱，且其到案後經警採集
    尿液送驗結果，確呈嗎啡陽性反應（施用海洛因者會在其體
    內代謝為嗎啡成分殘留，並經由尿液排出），及甲基安非他
    命陽性反應，有彰化縣衛生局煙毒尿液檢驗成績書三紙附卷
    可稽，足徵被告自白與事實相符。而被告前因施用毒品案件
    ，經送觀察、勒戒後，認有繼續施用毒品之傾向，復經裁定
    令入戒治處所施以強制戒治一年，於九十年二月十三日停止
    戒治付保護管束出所，至九十年七月二十四日保護管束期滿
    未經撤銷，視為強制戒治執行完畢一節，有臺灣高等法院被
    告前案紀錄表可證，本案事實已臻明確，被告犯行，洵堪認
    定。
三、查被告前因施用毒品案件，經強制戒治執行完畢釋放後，五
    年內再施用第一級毒品海洛因、第二級毒品甲基安非他命，
    核其所為，係犯毒品危害防制條例第十條第一項之施用第一
    級毒品罪及同條第二項之施用第二級毒品罪。其為供自己施
    用之目的而持有上開毒品，其於施用前後持有海洛因、甲基
    安非他命之低度行為，應為施用之高度行為所吸收，不另論
    罪。又其先後多次施用第一級毒品、第二級毒品犯行，時間
    緊接，方法相同，觸犯構成要件相同之罪名，均係基於概括
    犯意反覆為之，各為連續犯，應各依刑法第五十六條規定以
    一罪論，並分別加重其刑。另其所犯上開二罪間，犯意個別
    ，行為互殊，應分論併罰。其有如事實欄所載之犯罪紀錄，
    有臺灣高等法院被告前案紀錄表可證，其於受有期徒刑之執
    行完畢，五年以內再犯本件有期徒刑以上之罪，為累犯，應
    依刑法第四十七條之規定加重其刑，並遞加之。公訴人雖僅
    就被告自九十四年九月初某日起，至同年十一月十三日中午
    十二時許止，連續施用第一級毒品海洛因之犯行；及自九十
    四年九月初某日起，至同年十一月十六日往前回溯九十六小
    時內某時許止，連續施用第二級毒品甲基安非他命之犯行，
    提起公訴，然被告其餘如事實欄所載多次施用第一級、第二
    級毒品之犯行，及移送併辦部分（臺灣彰化地方法院檢察署
    九十五年度毒偵字第二一七號），因與起訴部分具有連續犯
    之裁判上一罪關係，為起訴效力所及，本院自應併予審理。
    爰審酌被告曾因施用毒品案件接受強制戒治後，猶不思戒絕
    ，革除陋習，仍再犯本件施用第一級毒品、第二級毒品犯行
    ，素行不佳，惟坦承犯行，態度良好，再兼衡被告犯罪之動
    機、目的、手段、品行、生活狀況、智識程度等一切情狀，
    量處如主文所示之刑，並定其應執行之刑。扣案之第一級毒
    品海洛因三包（合計毛重一‧一公克）、第二級毒品甲基安
    非他命一包（毛重０．五公克），應依毒品危害防制條例第
    十八條第一項前段，沒收銷燬之。注射針筒三支，係被告所
    有、供其施用第一級毒品海洛因所用之物，業據被告自承在
    卷，應依刑法第三十八條第一項第二款規定，沒收之。
據上論斷，應依刑事訴訟法第二百七十三條之一第一項、第二百
九十九條第一項前段，毒品危害防制條例第十條第一項、第二項
、第十八條第一項前段，刑法第十一條前段、第五十六條、第四
十七條、第五十一條第五款、第三十八條第一項第二款，判決如
主文。
本案經檢察官何蕙君到庭執行職務。
中    華    民    國    95    年    2     月    27    日
                  刑事第二庭          法  官    王昌鑫
以上正本證明與原本無異。
如不服本判決，應於判決送達後十日內向本院提出上訴狀 (須附
繕本 )。
中    華    民    國    95    年    2     月    27    日
                                      書記官    陳文俊


司法院資訊處製作；財團法人民間司法改革基金會備份。
